臺灣新北地方法院刑事判決
110年度訴字第1249號
公  訴  人  臺灣新北地方檢察署檢察官
被      告  彭品瑜


選任辯護人  謝憲愷律師（法扶律師）
上列被告因違反毒品危害防制條例案件，經檢察官提起公訴（11
0年度偵字第13337、13370號），本院判決如下：
    主  文
甲○○犯販賣第三級毒品而混合二種以上之毒品罪，處有期徒刑貳
年。緩刑伍年，緩刑期間付保護管束，並應為如附件所示事項。
扣案如附表編號一至二所示之物均沒收。
    事  實
一、甲○○知悉4-甲基甲基卡西酮、甲基-N,N-二甲基卡西酮均係
    毒品危害防制條例第2條第2項第3款所管制之第三級毒品，
    依法不得持有純質淨重5公克以上或販賣，並知悉毒品咖啡
    包乃他人任意將種類、數量不詳之毒品混合而成，其內可能
    含有二種以上之毒品，竟意圖牟利，基於販賣第三級毒品而
    混合二種以上之毒品之犯意，先於民國110年2月初某日，在
    新北市新莊區思源路593巷5弄附近，以每包新臺幣（下同）
    200元之價格，向真實姓名年籍不詳、綽號「阿華」之成年
    男子（下稱「阿華」）購入混合第三級毒品4-甲基甲基卡西
    酮、甲基-N,N-二甲基卡西酮成分之咖啡包200包，再於110
    年2月23日21時30分許前之某時，以如附表編號2所示手機1
    支為工具，透過微信通訊軟體暱稱「全家就是你家」（ID：
    zxcv00000000）與少年吳○錞（93年2月生，真實姓名年籍詳
    卷，所涉販賣毒品由本院少年法庭110年度少訴字第49號判
    決在案）聯繫，雙方達成甲○○以每包350元之價格，販賣上
    開毒品咖啡包20包予少年吳○錞之合意；嗣於110年2月23日2
    1時30分許，在新北市新莊區思源路593巷5弄附近，由甲○○
    交付約定之上開毒品咖啡包20包予少年吳○錞，少年吳○錞則
    賒欠7,000元並未交付，而完成交易。其後少年吳○錞取得上
    開毒品咖啡包20包後，旋於抖音通訊軟體上向不特定人刊登
    販售毒品咖啡包之訊息，遭桃園市政府警察局平鎮分局員警
    執行網路巡邏勤務查獲，經警循線於110年2月24日0時50分
    許，在新北市新莊區思源路593巷5弄附近查獲甲○○，並扣得
    如附表編號1至3所示之物（其中附表編號1所示毒品咖啡包1
    17包，經鑑驗後推估第三級毒品4-甲基甲基卡西酮之驗前總
    純質淨重共約為28.83公克）。
二、案經桃園市政府警察局平鎮分局（下稱平鎮分局）報請臺灣
    新北地方檢察署（下稱新北地檢署）檢察官偵查起訴。
    理  由
壹、證據能力方面：
    按「被告以外之人於審判外之陳述，雖不符刑事訴訟法第15
    9條之1至第159條之4之規定，而經當事人於審判程序同意作
    為證據，法院審酌該言詞陳述或書面陳述作成時之情況，認
    為適當者，亦得為證據。當事人、代理人或辯護人於法院調
    查證據時，知有刑事訴訟法第159條第1項不得為證據之情形
    ，而未於言詞辯論終結前聲明異議者，視為有前項之同意。
    」刑事訴訟法第159條之5定有明文。經查，本判決所引用以
    下審判外作成之相關供述證據，被告甲○○及其辯護人於本院
    準備程序已同意有證據能力，且檢察官、被告及其辯護人於
    本院審判期日均表示無意見而未予爭執，亦未於言詞辯論終
    結前聲明異議，本院審酌上開證據資料製作時之情況，尚無
    違法取得及證明力明顯過低之瑕疵，認以之作為證據應屬適
    當。至其餘所依憑判斷之非供述證據，本院亦查無有何違反
    法定程序取得之情形，且上開各該證據均經本院於審判期日
    依法進行證據之提示、調查、辯論，被告於訴訟上之防禦權
    ，已受保障，故上開證據資料均有證據能力。
貳、實體部分：
一、上揭犯罪事實，業據被告於警詢、偵查中、本院準備程序及
    審理時均坦承不諱（見新北地檢署110年度偵字第13337號卷
    〈下稱偵13337卷〉第23至30、106至110頁；本院卷第57、87
    至89頁），核與證人即買家少年吳○錞於警詢、偵查中之證
    述（見偵13337卷第45至51、130至132頁）大致相符，並有
    員警職務報告、平鎮分局扣押筆錄1份、扣押物品目錄表、
    扣押物品收據各2份、同意搜索證明書、搜索扣押筆錄各1份
    、查獲現場及扣案毒品咖啡包照片共24張、被告手機翻拍照
    片1張、扣案手機照片2張、內政部警政署刑事警察局（下稱
    警政署刑警局）110年5月5日刑鑑字第1100022257號鑑定書1
    份（見偵13337卷第11、53至69、85至96、99、148至150、1
    66至167頁）在卷可證，及查扣如附表編號1至2所示之物在
    案可佐，綜合上開補強證據，足資擔保被告上開任意性自白
    ，具有相當可信性，應堪信屬實。
二、再者，扣案如附表編號1所示之物，經送請警政署刑警局鑑
    驗結果，均檢出第三級毒品4-甲基甲基卡西酮及微量第三級
    毒品甲基-N,N-二甲基卡西酮成分（其驗前總毛重、驗前總
    淨重、淨重、驗餘淨重、純度、驗前總純質淨重等鑑定結果
    ，均如附表編號1之「扣案物名稱及數量」欄所示）乙情，
    有前揭警政署刑警局110年5月5日刑鑑字第1100022257號鑑
    定書1份在卷可查，堪認被告所持有之如附表編號1所示之物
    ，確實含有上開2種第三級毒品成分，其中4-甲基甲基卡西
    酮之純質淨重達5公克以上。
三、按販賣毒品之所謂販賣行為，係行為人基於營利之目的，而
    販入或賣出毒品而言；販賣毒品者，其主觀上有營利之意圖
    ，且客觀上有販賣之行為即足構成，至於實際上是否已經獲
    利則非所問。經查，據被告於警詢時供稱：伊以每包200元
    購入毒品咖啡包，再以每包350元至400元不等的價格販賣，
    每包可以賺到150元至200元的利潤等語（見偵13337卷第26
    至27頁），則就被告出售混合上開2種第三級毒品成分咖啡
    包予少年吳○錞一節，被告確有透過「價差」方式獲利之意
    ，縱其未及取得販賣上開毒品咖啡包之對價7,000元，仍無
    礙其主觀確有營利意圖之認定，是被告主觀上具有營利之意
    圖，亦屬明確。　
四、綜上所述，本案事證明確，被告販賣第三級毒品而混合二種
    以上之毒品之犯行，堪以認定，應依法論科。
五、論罪科刑：
㈠、按4-甲基甲基卡西酮、甲基-N,N-二甲基卡西酮均為毒品危害
    防制條例第2條第2項第3款規範之第三級毒品，不得非法持
    有純質淨重5公克以上、製造、運輸及販賣，毒品危害防制
    條例第11條第5項、第4條第3項分別定有明文。又按毒品危
    害防制條例第9條第3項明定「犯前5條之罪而混合2種以上之
    毒品者，適用其中最高級別毒品之法定刑，並加重其刑至2
    分之1」，該規定之立法理由揭櫫「本條第3項所稱之混合，
    係指將2種以上之毒品摻雜調合，無從區分而言（如置於同
    一包裝）。依目前毒品查緝實務，施用混合毒品之型態日益
    繁多，且因混合毒品之成分複雜，施用後所造成之危險性及
    致死率均高於施用單一種類者，為加強遏止混合毒品之擴散
    ，爰增訂第3項，規定犯第4條至第8條之罪，而有混合2種以
    上毒品之情形者，加重其刑至2分之1。另本項係屬分則之加
    重，為另一獨立之犯罪型態，如其混合2種以上毒品屬不同
    級別，應依最高級別毒品所定之法定刑，並加重其刑至2分
    之1，例如販賣混合第三級及第四級毒品者，依販賣第三級
    毒品之法定刑處斷，並加重其刑至2分之1；如屬同一級別者
    ，因無從比較高低級別，則依各該級別毒品所定之法定刑，
    加重其刑至2分之1，併予敘明」。經查，本案被告販賣之毒
    品咖啡包含第三級毒品4-甲基甲基卡西酮、甲基-N,N-二甲
    基卡西酮成分，即2種以上第三級毒品成分，業經認定如前
    ，而該等成分業經摻雜、調合而置於同一包裝內，並作為沖
    泡飲品販售，當屬該條項混合2種以上毒品之要件，依毒品
    危害防制條例第9條第3項規定，應依販賣第三級毒品之法定
    刑加重其刑。
㈡、核被告所為，係犯毒品危害防制條例第9條第3項、第4條第3
    項之販賣第三級毒品而混合二種以上毒品罪。再如前所述，
    毒品危害防制條例第9條第3項係對混合2種以上毒品之特殊
    要件予以加重處罰，乃就犯罪類型變更之個別犯罪行為予以
    加重，自屬刑法分則加重之性質，為另一獨立之犯罪型態，
    公訴意旨認被告係犯毒品危害防制條例第4條第3項之販賣第
    三級毒品罪，尚有未洽，惟起訴書之犯罪事實已載明被告販
    賣混合第三級毒品4-甲基甲基卡西酮、甲基-N,N-二甲基卡
    西酮成分之咖啡包20包予少年吳○錞，復經本院當庭告知被
    告變更後之所犯罪名（見本院卷第83頁），並予被告及其辯
    護人就此表示意見及辯論，已無礙其訴訟防禦權之行使，爰
    依法變更起訴法條。又被告販賣毒品前持有第三級毒品純質
    淨重5公克以上、意圖販賣而持有第三級毒品之低度行為，
    分別為其販賣第三級毒品之高度行為所吸收，均不另論罪。
㈢、刑之加重、減輕事由：
  ⒈被告所犯販賣第三級毒品而混合二種以上之毒品罪，應依毒
    品危害防制條例第9條第3項規定，適用販賣第三級毒品之法
    定刑處斷，並加重其刑。另證人即少年吳○錞於93年2月生，
    本案發生時為未滿18歲之少年，被告為91年5月生，有其等
    全戶戶籍資料（完整姓名）查詢結果2份（見偵13337卷第13
    至14、39頁）在卷可稽，是被告於本案犯行時為未滿20歲之
    未成年人，縱對少年吳○錞販賣前述毒品咖啡包，依兒童及
    少年福利與權益保障法第112條第1項後段及毒品危害防制條
    例第9條第1項之規定，尚無加重其刑規定之適用，附此敘明
    。
  ⒉犯第4條至第8條之罪於偵查及歷次審判中均自白者，減輕其
    刑，毒品危害防制條例第17條第2項定有明文。再按前揭毒
    品危害防制條例第9條第3項立法理由雖另指出：此項規定係
    就現今不同犯罪類型之個別犯罪行為予以加重，屬刑法分則
    加重之性質而成為另一獨立之罪等語。惟本罪僅係將想像競
    合犯從一重處斷之法律效果明定，仍係以同條例第4條至第8
    條之構成要件及法定刑為基礎，而加重各該罪法定刑至二分
    之一。就此以觀，行為人既就犯同條例第4條至第8條之罪自
    白犯行，對於以一行為犯之，而客觀上混合第二種以上毒品
    之事實縱未為自白，惟立法者既明定為單一獨立之犯罪類型
    ，為避免對同一行為過度或重複評價，以符合罪刑相當原則
    ，自無因科刑實質上等同從一重處斷之結果，而剝奪行為人
    享有自白減刑寬典之理。又同條例第17條第2項規定：「犯
    第4條至第8條之罪於偵查及歷次審判中均自白者，減輕其刑
    」，未將屬獨立罪名之同條例第9條第3項之罪列入，若拘泥
    於所謂獨立罪名及法條文義，認為行為人自白犯該獨立罪名
    之罪，不能適用上開減輕其刑規定，豈為事理之平，故應視
    就其所犯同條例第4條至第8條之罪有無自白而定（最高法院
    111年度台上字第1154號判決意旨參照）。故就本案違反毒
    品危害防制條例第4條第3項之販賣第三級毒品而言，係以販
    賣毒品之基本構成要件行為，結合混合二種以上毒品之情形
    ，結合為另一獨立之犯罪型態，是國家之刑罰權單一，二者
    間並無從割裂，故同條例第9條第3項之混合二種以上毒品之
    加重犯罪型態，亦應解為同條例第17條第2項所規範之犯罪
    類型範圍。經查，被告於偵查及審判中均自白犯罪，業如前
    述，是就被告所為本案犯行，應有依前揭規定減輕其刑之適
    用。
  ⒊犯毒品危害防制條例第4條至第8條、第10條或第11條之罪，
    供出毒品來源，因而查獲其他正犯或共犯者，減輕或免除其
    刑，毒品危害防制條例第17條第1項定有明文。且按毒品危
    害防制條例第17條第1項所謂「供出毒品來源，因而查獲其
    他正犯或共犯者，減輕或免除其刑」，係指具體提供毒品來
    源之資訊，使調查或偵查犯罪之公務員知悉而對之發動調查
    或偵查，並據以破獲者而言（最高法院110年度台上字第309
    6號判決意旨參照）。查被告固供稱其毒品來源為「阿華」
    ，然被告所提供上游僅係綽號並非本名，本即難以特定及追
    查，遑論卷內並無事證證明檢警已有查獲「阿華」販賣毒品
    犯行之情，故本案並未因被告供出毒品來源而查獲，被告無
    從依毒品危害防制條例第17條第1項規定減輕或免除其刑，
    是辯護人主張依前揭規定減輕其刑等語（見本院卷第91至93
    頁），並無理由。
  ⒋又按刑法第59條規定，犯罪之情狀顯可憫恕，認科以最低度
    刑仍嫌過重者，得酌量減輕其刑，此雖為法院依法得行使裁
    量之事項，然非漫無限制，必須犯罪另有特殊之原因、環境
    與情狀，在客觀上足以引起一般之同情，認為即予宣告法定
    低度刑期，猶嫌過重者，始有其適用。是以，為此項裁量減
    輕其刑時，必須就被告全部犯罪情狀予以審酌，在客觀上是
    否有足以引起社會上一般人之同情，而可憫恕之情形，始謂
    適法。且此所謂法定最低度刑，固包括法定最低本刑；惟遇
    有其他法定減輕之事由時，則應係指適用其他法定減輕事由
    減輕其刑後之最低度刑而言，倘被告適用法定減輕事由減輕
    其刑後，猶認其犯罪之情狀顯可憫恕，即使科以該減輕後之
    最低度刑仍嫌過重者，即得適用刑法第59條規定酌量減輕其
    刑。再者，同為販賣毒品之人，其原因動機不一，犯罪情節
    未必盡同，或有大宗販賣者，亦有中、小之分，其販賣行為
    所造成危害社會之程度自屬有異，法律科處此類犯罪，所設
    之法定最低本刑卻相同，不可謂不重。於此情形，倘依其情
    狀處以相當之有期徒刑，即足以懲儆，並可達防衛社會之目
    的者，自非不可依客觀之犯行與主觀之惡性二者加以考量其
    情狀，是否有可憫恕之處，適用刑法第59條之規定酌量減輕
    其刑，期使個案裁判之量刑，能斟酌至當，符合比例原則。
    據辯護人為被告利益辯護稱：被告販賣毒品咖啡包之對象僅
    有1人，散播之範圍及數量有限，獲利微薄，犯罪情節相較
    之下尚非至惡，僅因一時失慮，致罹重典，相對於長期從事
    大規模走私或買賣毒品之毒梟而言，其對社會治安及國民健
    康之危害較為輕微，且刑罰功能更寓有教育、感化之目的，
    使誤入歧途而有心改善者，能早日復歸社會，而被告年紀甚
    輕誤觸法網，但對本案犯行坦承不諱，犯後態度尚佳，請依
    刑法第59條規定減輕其刑等語。經查，被告販賣混合上開2
    種第三級毒品成分咖啡包予少年吳○錞，所為當無可取；然
    被告販賣毒品之數量、金額均非甚鉅，販賣毒品對象亦僅1
    人，藉此所獲致之利益實屬有限，其犯罪情節尚與販售毒品
    上游集團嚴重危害社會治安之情形迥異，其犯罪程度相較而
    言，顯屬輕微；且其於犯後坦承犯行之態度尚可。本院斟酌
    上情，就其販賣混合上開2種第三級毒品成分咖啡包部分，
    縱依上開毒品危害防制條例第17條第2項規定減輕其刑後，
    應適用之法定刑亦屬情輕法重，衡其犯罪情狀在客觀上顯非
    不可憫恕，本院依客觀之犯行與主觀之惡性二者加以考量犯
    罪情狀，就被告所為本案犯行，得依刑法第59條之規定酌減
    其刑。
  ⒌上述刑之加重及二種以上刑之減輕，應依刑法第71條第1項、
    第70條之規定先加重後遞予減輕其刑。　　
㈣、爰審酌被告正值青壯，自當努力進取賺取所需，且為智識成
    熟正常之人，應知上開毒品為法律所嚴禁販賣，仍為圖一己
    私利而販賣混合上開2種第三級毒品成分咖啡包，則依被告
    所為之犯罪情節，不僅易肇生他人施用毒品之惡源，非法助
    長毒品流通，戕害國民健康，亦對於各項毒品犯罪所可能衍
    生社會秩序之危害或個人法益之侵害，實有潛在危險，應予
    非難。惟考量被告於本案行為時未滿20歲，年紀尚輕，且未
    曾因故意犯罪受有期徒刑以上刑之宣告，此有卷附臺灣高等
    法院被告前案紀錄表1份可佐，其素行尚可，又始終坦承犯
    行之態度，頗見悔意；再者，被告販賣毒品之對象僅有1人
    、販賣毒品之價額、數量非鉅，對社會造成之危害尚無從與
    販賣毒品上游集團相提並論；兼酌以被告於本院審理時自述
    其高中肄業之智識程度、擔任飲食業員工之工作及收入、需
    給付家庭生活費之家庭經濟生活狀況（見本院卷第89頁），
    暨其犯罪之動機、目的、手段、獲利與否等一切情狀，量處
    如主文所示之刑。
㈤、末查，被告未曾因故意犯罪受有期徒刑以上刑之宣告，有卷
    附臺灣高等法院被告前案紀錄表1份可按，其因一時失慮致
    罹刑典，惟犯後坦承犯行，且自述其有穩定職業及收入，以
    後會重新做人，繼續好好工作等語，並提出服務證明書1份
    為憑（見本院卷第90、99頁），本院認其經此偵審程序之教
    訓，當知警惕而無再犯之虞，綜核上開各情認對被告所宣告
    上開之刑以暫不執行為適當，爰依刑法第74條第1項第1款之
    規定，併宣告緩刑5年，以啟自新。又為使被告能深切記取
    教訓及強化法治觀念，使其於緩刑期內深知警惕，避免再度
    犯罪，並參酌其前揭生活情狀及考量本案情節、所生損害等
    情，併命被告於緩刑期間內，應向檢察官指定之政府機關、
    政府機構、行政法人、社區或其他符合公益目的之機構或團
    體，提供200小時之義務勞務，及依檢察官指定之期間，接
    受6小時之法治教育課程（如附件所示）；另依刑法第93條
    第1項第2款規定，一併諭知於緩刑期間付保護管束。
參、沒收部分：
一、按違禁物，不問屬於犯罪行為人與否，沒收之，刑法第38條
    第1項規定甚明。另毒品危害防制條例第18條第1項後段規定
    查獲之第三、四級毒品，無正當理由而擅自持有者，沒入銷
    燬之；此應沒入銷燬之毒品，專指查獲施用或持有（未成罪
    ）之第三、四級毒品而言；倘屬同條例相關法條明文規定處
    罰之犯罪行為，即非該條項應依行政程序沒入銷燬之範圍；
    再同條例對於查獲之製造、運輸、販賣、意圖販賣而持有、
    以非法方法使人施用、引誘他人施用及轉讓、持有一定數量
    以上第三、四級毒品之沒收，並無特別規定，如其行為已構
    成犯罪，則該毒品即屬不受法律保護之違禁物，應回歸刑法
    之適用，依刑法第38條第1項之規定沒收之，始為適法（最
    高法院98年度台上字第2889號、96年度台上字第728號判決
    要旨參照）。經查，扣案如附表編號1所示之毒品咖啡包117
    包，經送驗後確實檢出第三級毒品4-甲基甲基卡西酮及微量
    第三級毒品甲基-N,N-二甲基卡西酮成分一情，有前揭警政
    署刑警局110年5月5日刑鑑字第1100022257號鑑定書1份在卷
    可查，又被告既犯前揭販賣第三級毒品而混合二種以上之毒
    品犯罪行為，揆諸前揭說明，本案所扣得如附表編號1所示
    驗餘之毒品咖啡包117包即不屬同條例第18條第1項後段應依
    行政程序沒入銷燬之範圍，惟仍為不受法律保護之違禁物，
    均應依刑法第38條第1項規定沒收之。
二、次按犯第4條至第9條、第12條、第13條或第14條第1項、第2
    項之罪者，其供犯罪所用之物，不問屬於犯罪行為人與否，
    均沒收之，毒品危害防制條例第19條第1項定有明文。查扣
    案如附表編號2所示白色手機1支，係被告所有，且供其與買
    家聯繫本案販賣毒品犯行之用，業據被告於警詢、偵查中、
    本院準備程序時供明在卷（見偵13337卷第頁24至25、108至
    110頁；本院卷第57頁），應依前揭毒品危害防制條例規定
    ，不問屬於犯罪行為人與否，宣告沒收之。
三、至於扣案如附表編號3所示黑色手機1支部分，據被告於本院
    準備程序時供稱：黑色手機1支是供伊個人與家人聯繫使用
    ，與本案無關等語（見本院卷第57頁），則被告既否認前述
    扣案手機與本案販賣毒品犯行有關，且觀諸卷內亦無積極事
    證證明被告所述非真，則該扣案手機是否與其所為本案犯行
    有關，不無可疑，依「不利益應為有利於被告」之原則，應
    認該扣案手機與本案犯行無涉，復非義務沒收之物，爰不為
    沒收之諭知。
四、此外，被告販賣前述混合第三級毒品4-甲基甲基卡西酮、甲
    基-N,N-二甲基卡西酮成分之咖啡包20包予少年吳○錞，尚未
    收取價金7,000元部分，業據被告於警詢時供稱：伊原本要
    向少年吳○錞收取7,000元，但她身上沒錢，她跟伊說讓她把
    20包毒品咖啡包賣掉後，回來再給伊錢，所以伊在當時先給
    她20包毒品咖啡包等語（見偵13337卷第25頁），核與證人
    即少年吳○錞於偵查中證稱：伊向被告購買20包毒品咖啡包
    ，每包350元，但伊先欠價金，嗣因伊被警察抓，所以還沒
    給被告錢等語（見偵13337卷第130至131頁）大致相符，堪
    信屬實，則被告尚未實際獲取犯罪所得，自無從宣告沒收或
    追徵其價額，併予敘明。
據上論斷，應依刑事訴訟法第299條第1項前段、第300條（本案
採判決精簡原則，僅引述程序法條），判決如主文。
本案經檢察官龔昭如提起公訴，檢察官鄭心慈到庭執行職務。
中　　華　　民　　國　　111 　年　　6 　　月　　29　　日
                  刑事第十五庭  審判長法  官  黃湘瑩
　
                                      法  官  游涵歆
　
                                      法  官  梁世樺
以上正本證明與原本無異。
如不服本判決應於收受判決後20日內向本院提出上訴書狀，並應
敘述具體理由；其未敘述上訴理由者，應於上訴期間屆滿後20日
內向本院補提理由書（均須按他造當事人之人數附繕本）「切勿
逕送上級法院」。
                                      書記官  曾翊凱
中　　華　　民　　國　　111 　年　　6 　　月　　30　　日
附錄本案論罪科刑法條全文：
毒品危害防制條例第4條
製造、運輸、販賣第一級毒品者，處死刑或無期徒刑；處無期徒
刑者，得併科新臺幣3,000萬元以下罰金。
製造、運輸、販賣第二級毒品者，處無期徒刑或10年以上有期徒
刑，得併科新臺幣1,500萬元以下罰金。
製造、運輸、販賣第三級毒品者，處7年以上有期徒刑，得併科
新臺幣1,000萬元以下罰金。
製造、運輸、販賣第四級毒品者，處5年以上12年以下有期徒刑
，得併科新臺幣500萬元以下罰金。
製造、運輸、販賣專供製造或施用毒品之器具者，處1年以上7
年以下有期徒刑，得併科新臺幣150萬元以下罰金。
前五項之未遂犯罰之。
毒品危害防制條例第9條
成年人對未成年人販賣毒品或犯前3條之罪者，依各該條項規定
加重其刑至二分之一。
明知為懷胎婦女而對之販賣毒品或犯前3條之罪者，亦同。
犯前5條之罪而混合二種以上之毒品者，適用其中最高級別毒品
之法定刑，並加重其刑至二分之一。
附件：被告應遵守下列緩刑條件：
  一、向檢察官指定之政府機關、政府機構、行政法人、社區或
      其他符合公益目的之機構或團體，提供200小時之義務勞
      務。
  二、應依檢察官指定之期間，接受6小時之法治教育課程。
備註：
  依刑法第75條之1第1項第4款規定，被告違反本院所定上開命
  其所為之事項情節重大，足認原宣告之緩刑難收預期效果，而
  有執行刑罰之必要者，得撤銷緩刑之宣告。
附表
編號 扣案物名稱及數量 沒收與否  1 一、扣案之毒品咖啡包117包，分別予以編號A1至A27、B1至B90。 二、編號A1至A27：經檢視均為黑/白色包裝，外觀型態均相似。   ㈠驗前總毛重250.19公克（包裝總重約32.94公克），驗前總淨重約217.25公克。   ㈡隨機抽取編號A9鑑定：經檢視內含黃色粉末。 　  ⒈淨重9.00公克，驗餘淨重7.36公克。 　  ⒉檢出第三級毒品4-甲基甲基卡西酮及微量第三級毒品甲基-N,N-二甲基卡西酮。 　  ⒊測得4-甲基甲基卡西酮純度約2％。   ㈢依據抽測純度值，推估編號A1至A27均含4-甲基甲基卡西酮之驗前總純質淨重約4.34公克。 三、編號B1至B90：經檢視均為黑/紅色包裝，外觀型態均相似。 　㈠驗前總毛重352.48公克（包裝總重約80.34公克），驗前總淨重約272.14公克。 　㈡隨機抽取編號B6鑑定：經檢視內含褐色粉末。 　  ⒈淨重2.55公克，驗餘淨重1.11公克。 　  ⒉檢出第三級毒品4-甲基甲基卡西酮及微量第三級毒品甲基-N,N-二甲基卡西酮。 　  ⒊測得4-甲基甲基卡西酮純度約9％。 　㈢依據抽測純度值，推估編號B1至B90均含4-甲基甲基卡西酮之驗前總純質淨重約24.49公克。 四、上開毒品咖啡包117包所含第三級毒品4-甲基甲基卡西酮之驗前總純質淨重共約為28.83公克。 依刑法第38條第1項之規定，應予宣告沒收。  2 被告甲○○所有，且供本案犯罪使用之白色手機1支（無門號，IMEI碼：00000000000000） 依毒品危害防制條例第19條第1項之規定，應予宣告沒收。  3 被告甲○○所有黑色手機1支（含門號0000000000號SIM卡1張） 與本案無關，不予宣告沒收。